臺灣高雄地方法院刑事判決　　　　　　　96年度訴字第2807號
公　訴　人　臺灣高雄地方法院檢察署檢察官
被　　　告　乙○○
上列被告因毒品危害防制條例案件，經檢察官提起公訴（96年度
毒偵字第2844號、96年度毒偵字第2855號、96年度毒偵字第2864
號、96年度毒偵字第2916號、96年度毒偵字第3885號），被告於
準備程序中就被訴事實為有罪之陳述，經告以簡式審判之旨，本
院合議庭裁定由受命法官獨任進行簡式審判程序，判決如下：
    主  文
乙○○犯如附表一編號一至編號五所示之罪，各處如附表一「主
文」欄所示之刑，扣案如附表一編號一、二、三、五「扣案物」
欄所示之物均沒收銷燬之。又犯如附表二編號一至編號五所示之
罪，各處如附表二「主文」欄所示之刑。應執行有期徒刑貳年玖
月，扣案如附表一編號一、二、三、五「扣案物」欄所示之物均
沒收銷燬之。
    事  實
一、乙○○前於民國91年間因施用毒品案件，經本院以91年毒聲
    字第2584號裁定送強制戒治，於91年10月31日因停止處分出
    監，並於92年5 月10日執行完畢，復因施用毒品案件經本院
    以92年度訴字第2205號判決判處有期徒刑10月確定，並於93
    年11月17日因縮短刑期假釋出監，於94年3 月1 日保護管束
    期滿未經撤銷視為執行完畢。詎其仍不知悔改，明知海洛因
    業經公告列為毒品危害防制條例第2 條第2 項第1 款之第一
    級毒品，不得非法持有、施用，竟仍分別基於施用第一級毒
    品海洛因之犯意，於如附表一所示之時間、地點，以將海洛
    因摻水注入針筒後注射手臂之方式，施用海洛因各1 次，並
    於如附表一所示之查獲時間、地點為警查獲並扣得如附表一
    編號1 、2 、3 、5 扣案物欄所示之物後，經其同意採尿送
    驗之結果，呈施用海洛因後代謝而出之嗎啡陽性反應，始悉
    上情。
二、乙○○亦明知甲基安非他命業經公告列為毒品危害防制條例
    第2 條第2 項第2 款之第二級毒品，不得非法持有、施用，
    竟分別基於施用第二級毒品甲基安非他命之犯意，於如附表
    二所示之時間、地點，以將甲基安非他命置於玻璃球內燒烤
    ，再吸食其霧化氣體之方式，施用甲基安非他命各1 次，嗣
    於附表二所示之查獲時間、地點為警查獲並經其同意後，採
    集尿液送驗之結果，呈施用甲基安非他命代謝後之陽性反應
    ，始悉上情。
三、案經高雄縣政府警察局湖內分局報告臺灣高雄地方法院檢察
    署檢察官偵查起訴。
    理  由
一、本件被告所犯為死刑、無期徒刑或最輕本刑為3 年以上有期
    徒刑以外之罪，其於準備程序中就被訴事實為有罪之陳述，
    經法官告知簡式審判程序之旨，並聽取公訴人之意見後，本
    院合議庭依刑事訴訟法第273 條之1第1項規定，裁定由受命
    法官獨任進行簡式審判程序，合先敘明。
二、上開事實，業經被告於本院審理中自白不諱，而其先後5次
    為警採集之尿液經送請檢驗之結果，均呈施用海洛因及甲基
    安非他命後，代謝而出之嗎啡及甲基安非他命陽性反應，有
    台灣檢驗科技股份有限公司96年2 月15日編號KＺ0000000000
    00號、96年3 月8 日編號KＺ000000000000號、96年3 月15日
    編號KＺ000000000000號、96年3 月28日編號KＺ000000000000
    號、96年3 月21日編號KＺ000000000000號濫用藥物尿液檢驗
    報告各1 紙，高雄縣政府警察局湖內分局煙毒、麻藥案件嫌
    犯代號與真實姓名對照表各5 紙存卷可參。又被告分別附表
    一編號1 、2 、3 、5 所示之時間、地點為警查獲後，扣案
    之白色粉末共5 包（驗前淨重分別為0.050 公克、0.05 5公
    克、0.044 公克、0.046 公克、0.038 公克；驗後淨重分別
    為0.023 公克、0.027 公克、0.017 公克、0.016 公克、
    0.008 公克），經送驗結果，呈海洛因陽性反應，有高雄市
    立凱旋醫院96年4 月9 日高市凱醫驗字第3773號、96年4 月
    9 日高市凱醫驗字第3781號、96年3 月31日高市凱醫驗字第
    3740號、96年4 月9 日高市凱醫驗字第3774號濫用藥物成品
    檢驗鑑定書各1 份附卷可佐，足認扣案白粉係第一級毒品海
    洛因無訛，被告上開自白核與事實相符，自可採為認定事實
    之證據。又被告有事實欄所載經強制戒治執行完畢之情，有
    卷附臺灣高等法院被告前案紀錄表1 份可按。從而，被告於
    強制戒治執行完畢釋放後，5 年內再犯本件施用毒品犯行，
    洵堪認定，本件事證明確，自應依法論科。
三、查海洛因、甲基安非他命分別屬毒品危害防制條例第2 條第
    2 項所稱之第一級、第二級毒品，不得持有、施用。核被告
    所為，係犯毒品危害防制條例第10條第1 項、第2 項之施用
    第一級、第二級毒品罪。被告施用毒品前後持有該毒品之低
    度行為，應被其施用毒品之高度行為所吸收，均不另論罪。
    其所犯如附表一所示之5 次施用第一級毒品犯行及附表二所
    示之5 次施用第二級毒品犯行，犯意個別，行為互殊，應予
    分論併罰。公訴意旨雖認被告先後5 次施用第一級毒品，及
    先後5 次施用第二級毒品之犯行係屬集合犯之包括一罪，然
    所謂集合犯，乃指在構成要件上本即預定有複數之同種行為
    反覆實施之犯罪，而被告前後10次分別施用第一級毒品海洛
    因及第二級毒品甲基安非他命之犯行，雖為多次之複數行為
    ，然被告前後5 次為警查獲，犯意均已中斷，其於通知採尿
    後所為施用毒品犯行，均係另行起意而為，並未具備預先反
    覆實施之犯意甚為明確，況被告各次犯行間均間隔約10 日
    左右，各次施用海洛因、甲基安非他命犯行間，難認有何集
    合犯實質上一罪關係，公訴意旨所認，尚有誤會。又被告前
    因施用毒品案件，於93年11月17日因縮短刑期假釋出監，於
    94 年3月1 日保護管束期滿未經撤銷視為執行完畢之情，有
    臺灣高等法院被告前案紀錄表1 紙在卷可參，被告於有期徒
    刑執行完畢後5 年內，故意再犯本件有期徒刑以上之罪，均
    為累犯，皆應依刑法第47條第1 項之規定，加重其刑。爰審
    酌被告雖經強制戒治程序，仍未能徹底戒絕毒癮顯見其戒治
    意志不堅，惟念其施用毒品係對己身殘害，並未造成他人具
    體危害，且於犯後坦承犯行，態度尚稱良好等一切情狀，分
    別量處如主文所示之刑。又被告犯罪時間分別於96年2 月、
    3 月間，均係在中華民國96年4 月24日以前，所犯之罪合於
    中華民國96年罪犯減刑條例第2 條第1 項第3 款所定減刑條
    件，應依法減其宣告刑2 分之1 後，併定其應執行之刑。另
    被告所犯上開10罪之宣告刑，經減刑後，雖均為6 月以下有
    期徒刑之刑度，惟因本院定應執行刑結果已逾6 月，依刑法
    第41條第2 項規定，仍不得易科罰金，併此敘明。至扣案之
    白色粉末5 包（驗前淨重分別為0.050 公克、0.055 公克、
    0.044 公克、0.046 公克、0.03 8公克；驗後淨重分別為
    0.023 公克、0. 027公克、0.017 公克、0.016 公克、
    0.008 公克），經送請檢驗結果確係第一級毒品海洛因，依
    毒品危害防制條例第18條第1 項前段，不問屬於犯人與否，
    沒收銷燬之。至鑑驗耗用之海洛因既已滅失，自無庸宣告沒
    收銷燬。
據上論斷，應依刑事訴訟法第273 條之1 第1 項、第299 條第1
項前段，毒品危害防制條例第10條第1 項、第2 項、第18條第1
項前段，刑法第11條前段、第47條第1 項、第51條第5 款，中華
民國96年罪犯減刑條例第2 條第1 項第3 款、第7 條判決如主文
。
本案經檢察官甲○○到庭執行職務
中　　華　　民　　國　　96　　年　　10　　月　　24　　日
　                    刑事第十一庭  法　官  黃繼瑜
以上正本證明與原本無異。
如不服本判決應於收受本判決後10日內向本院提出上訴書狀，並
應敘述具體理由，如未敘述上訴理由者，應於上訴期間屆滿後20
日內補提理由書狀於本院（均須按他造當事人之人數附繕本）「
切勿逕送上級法院」。
中　　華　　民　　國　　96　　年　　10　　月　　24　　日
                                    書記官  曾小玲
附表一：（施用海洛因）
┌──┬───────┬──────┬────────┬───────┐
│編號│犯罪時間、地點│查獲時間、地│主文            │扣案物        │
│    │              │點地點      │                │              │
├──┼───────┼──────┼────────┼───────┤
│1   │96年2 月2 日15│96年2 月3 日│乙○○施用第一級│海洛因貳包（驗│
│    │、16時許，在高│13時許，在高│毒品，累犯，處有│前淨重分別為零│
│    │雄縣茄萣鄉建業│雄縣茄萣鄉濱│期徒刑捌月，減為│點零伍零公克、│
│    │街121 巷3 號住│海路與崎漏路│有期徒刑肆月。  │零點零伍伍公克│
│    │處施用第一級毒│路口為警查獲│                │；驗後淨重分別│
│    │品海洛因1 次。│。          │                │為零點零貳參公│
│    │              │            │                │克、零點零貳柒│
│    │              │            │                │公克）。      │
├──┼───────┼──────┼────────┼───────┤
│2   │96年2 月23日14│96年2 月23日│乙○○施用第一級│海洛因壹包（驗│
│    │時55分許回溯24│14時25分許，│毒品，累犯，處有│前淨重零點零肆│
│    │小時內某時，在│在高雄縣茄萣│期徒刑捌月，減為│肆公克、驗後淨│
│    │高雄縣茄萣鄉建│鄉茄萣國小前│有期徒刑肆月。  │重零點零壹柒公│
│    │業街121 巷3 號│為警查獲。  │                │克）。        │
│    │住處施用第一級│            │                │              │
│    │毒品海洛因1 次│            │                │              │
│    │。            │            │                │              │
├──┼───────┼──────┼────────┼───────┤
│3   │96年3 月1 日15│96年3 月1 日│乙○○施用第一級│海洛因壹包（驗│
│    │時55分許回溯24│15時10分許，│毒品，累犯，處有│前淨重零點零肆│
│    │小時內某時，在│在高雄縣茄萣│期徒刑捌月，減為│陸公克、驗後淨│
│    │高雄縣茄萣鄉○○鄉○○街旁為│有期徒刑肆月。  │重零點零壹陸公│
│    │業街121 巷3 號│警查獲。    │                │克）。        │
│    │住處施用第一級│            │                │              │
│    │毒品海洛因1 次│            │                │              │
│    │。            │            │                │              │
├──┼───────┼──────┼────────┼───────┤
│4   │96年3 月10日8 │96年3 月10日│乙○○施用第一級│無            │
│    │時許回溯24小時│7 時許，在高│毒品，累犯，處有│              │
│    │內某時，在高雄│雄縣路竹鄉國│期徒刑捌月，減為│              │
│    │縣茄萣鄉○○街○○路548 號旁│有期徒刑肆月。  │              │
│    │121 巷3 號住處│工地一間工寮│                │              │
│    │施用第一級毒品│內為警查獲。│                │              │
│    │海洛因1 次。  │            │                │              │
│    │              │            │                │              │
├──┼───────┼──────┼────────┼───────┤
│5   │96年3 月11日13│96年3 月11日│乙○○施用第一級│海洛因壹包（驗│
│    │時55分許回溯24│12時10分許，│毒品，累犯，處有│前淨重零點零參│
│    │小時內某時，在│在高雄縣茄萣│期徒刑捌月，減為│捌公克、驗後淨│
│    │高雄縣茄萣鄉○○鄉○○路段為│有期徒刑肆月。  │重零點零零捌公│
│    │業街121 巷3 號│警查獲。    │                │克）。        │
│    │住處施用第一級│            │                │              │
│    │毒品海洛因1 次│            │                │              │
│    │。            │            │                │              │
└──┴───────┴──────┴────────┴───────┘
二、附表二：（施用甲基安非他命）
┌──┬───────┬──────┬────────┬───────┐
│編號│犯罪時間、地點│查獲時間、地│  主        文  │扣案物        │
│    │              │點          │                │              │
├──┼───────┼──────┼────────┼───────┤
│1   │96年2 月3 日13│96年2 月3 日│乙○○施用第二級│無            │
│    │時45分許回溯24│13時許，在高│毒品，累犯，處有│              │
│    │小時內某時，在│雄縣茄萣鄉濱│期徒刑陸月，減為│              │
│    │高雄縣茄萣鄉○○○路與崎漏路│有期徒刑參月。  │              │
│    │業街121 巷3 號│路口為警查獲│                │              │
│    │住處施用第二級│。          │                │              │
│    │毒品甲基安非他│            │                │              │
│    │命1 次。      │            │                │              │
├──┼───────┼──────┼────────┼───────┤
│2   │96年2 月23日14│96年2 月23日│乙○○施用第二級│同上          │
│    │時55分許回溯24│14時25分許，│毒品，累犯，處有│              │
│    │小時內某時，在│在高雄縣茄萣│期徒刑陸月，減為│              │
│    │高雄縣茄萣鄉建│鄉茄萣國小前│有期徒刑參月。  │              │
│    │業街121 巷3 號│為警查獲。  │                │              │
│    │住處施用第二級│            │                │              │
│    │毒品甲基安非他│            │                │              │
│    │命1 次。      │            │                │              │
├──┼───────┼──────┼────────┼───────┤
│3   │96年3 月1 日15│96年3 月1 日│乙○○施用第二級│同上          │
│    │時55分許回溯24│15時10分許，│毒品，累犯，處有│              │
│    │小時內某時，在│在高雄縣茄萣│期徒刑陸月，減為│              │
│    │高雄縣茄萣鄉○○鄉○○街旁為│有期徒刑參月。  │              │
│    │業街121 巷3 號│警查獲。    │                │              │
│    │住處施用第二級│            │                │              │
│    │毒品甲基安非他│            │                │              │
│    │命1 次。      │            │                │              │
├──┼───────┼──────┼────────┼───────┤
│4   │96年3 月10日8 │96年3 月10日│乙○○施用第二級│同上          │
│    │時許回溯24小時│7 時許，在高│毒品，累犯，處有│              │
│    │內某時，在高雄│雄縣路竹鄉國│期徒刑陸月，減為│              │
│    │縣茄萣鄉○○街○○路548 號旁│有期徒刑參月。  │              │
│    │121 巷3 號住處│工地一間工寮│                │              │
│    │施用第二級毒品│內為警查獲。│                │              │
│    │甲基安非他命1 │            │                │              │
│    │次。          │            │                │              │
├──┼───────┼──────┼────────┼───────┤
│5   │96年3 月11日13│96年3 月11日│乙○○施用第二級│同上          │
│    │時55分許回溯24│12時10分許，│毒品，累犯，處有│              │
│    │小時內某時，在│在高雄縣茄萣│期徒刑陸月，減為│              │
│    │高雄縣茄萣鄉○○鄉○○路段為│有期徒刑參月。  │              │
│    │業街121 巷3 號│警查獲。    │                │              │
│    │住處施用第二級│            │                │              │
│    │毒品甲基安非他│            │                │              │
│    │命1 次。      │            │                │              │
└──┴───────┴──────┴────────┴───────┘
